臺灣臺中地方法院刑事判決
110年度侵訴字第79號
公  訴  人  臺灣臺中地方檢察署檢察官
被      告  江建穎



指定辯護人  本院公設辯護人賴泰鈞
上列被告因妨害性自主案件，經檢察官提起公訴（110年度偵字
第6647號），本院判決如下：
    主    文
乙○○犯強制性交罪，累犯，處有期徒刑伍年。
    犯罪事實
一、甲女（代號AB000-A110007，真實姓名年籍詳卷）於民國110
    年1月4日下午1時35分許，因其承租位於○○市○○區之套房（
    地址詳卷，下稱系爭租屋處）門鎖壞掉，遂撥打系爭租屋處
    1樓門口旁信箱上張貼之「○○鎖王」廣告上之電話，請鎖匠
    前來換鎖，嗣於同日下午1時54分許，乙○○撥打電話予甲女
    ，表示其係前來換鎖之鎖匠，請甲女為其開門，甲女遂下樓
    帶同乙○○進入系爭租屋處換鎖，乙○○換鎖完畢後，向甲女收
    取新臺幣（下同）1800元費用，並將收據（即附表編號3所
    示之物）交予甲女後，隨即離開系爭租屋處。嗣於同日下午
    2時13分許，乙○○因忘記帶走其更換門鎖所用之螺絲起子，
    便返回系爭租屋處敲門，向甲女表示有工具遺留在內，甲女
    遂開門讓乙○○進入屋內。詎乙○○尋找螺絲起子不久後，見屋
    內並無他人，竟基於強制性交之犯意，將房門關上，將甲女
    壓制於床上，並強行親吻甲女嘴唇，再將甲女之上衣及內衣
    掀開，強行親吻甲女胸部，隨後因甲女大聲呼救，乙○○遂對
    甲女表示：「不要叫，不要叫就沒事了」等語，並抓取甲女
    床上之被子、短褲塞入甲女嘴巴，過程中甲女仍不斷掙扎，
    乙○○遂掐住甲女之脖子，甲女感到窒息，並擔心有生命危險
    ，遂不再繼續掙扎，乙○○繼而將甲女之上衣、內衣脫去，並
    拿取系爭租屋處內甲女所有之紅色充電線（即附表編號1所
    示之物），將甲女雙手交疊綁在腰後，再將甲女推倒於床上
    ，脫去甲女之長褲與內褲，將其陰莖插入甲女陰道，並於將
    射精之際，將陰莖抽出，射精於甲女腹部上，以此強暴方式
    對甲女強制性交得逞，並造成甲女之嘴唇輕微破裂、左頸皮
    下出血、胸部輕微皮下出血、雙手輕微抓痕等傷勢。乙○○對
    於甲女強制性交完畢後，為脫免刑責，遂要求甲女與其自拍
    ，並要求甲女與其互加為通訊軟體LINE好友，以製造2人為
    合意性交之假象，甲女因擔心若不從會有生命危險而遂配合
    乙○○之要求為之。乙○○於同日下午2時37分許離開系爭租屋
    處後，甲女隨即撥打電話報警處理，並將遭性侵害情事告知
    其父（代號AB000-A110007A，真實姓名年籍詳卷），及提供
    如附表所示之物供警方扣案，始經警循線查悉上情。
二、案經甲女訴由臺中市政府警察局第六分局報告臺灣臺中地方
    檢察署檢察官偵查起訴。
    理    由
一、證據能力之說明：
（一）本判決認定事實所引用之供述證據（含文書證據），被告
      乙○○、辯護人及檢察官於本院準備程序中均同意作為本案
      證據（見本院卷第175頁），且未於言詞辯論前聲明異議
      ，本院審酌各該證據作成時之情況，並無違法不當或證明
      力明顯過低之瑕疵，亦認以之作為證據應屬適當，是依刑
      事訴訟法第159條之5規定，均有證據能力。
（二）本判決所引用之非供述證據，查無有何違反法定程序作成
      或取得之情形，且經本院依刑事訴訟法第164條、第165條
      踐行物證、書證之調查程序，自得採為證據。
二、上開犯罪事實，業據被告於本院訊問、準備程序及審理時坦
    承不諱（見本院卷第142、173、206至209頁），核與證人即
    告訴人甲女於警詢及偵訊時、證人即告訴人之父母於偵訊時
    之證述情節大致相符（見偵卷第29至39頁、第61至64頁），
    並有扣案物照片、指認犯罪嫌疑人紀錄表、內政部警政署刑
    事警察局110年4月6日刑生字第1100004974號鑑定書、性侵
    害犯罪事件通報表、疑似性侵害案件證物採集單、受理疑似
    性侵害事件驗傷診斷書、案發現場照片20張、被告手機內通
    訊軟體LINE內甲女資料及通訊對話截圖3張、被告手機內與
    甲女合照照片2張、被告頸部及手指傷痕照片3張、系爭租屋
    處走廊監視器錄影畫面4張附卷可稽（見偵卷第39至51、81
    至86頁，不公開卷第4至43頁），復有附表編號1至3所示之
    物扣案為證，足認被告之自白與事實相符，堪以採信。綜上
    所述，本案事證明確，被告犯行洵堪認定，應依法論科。
三、核被告所為，係犯刑法第221條第1項之強制性交罪。被告係
    基於強制性交之犯意，先為強行親吻告訴人嘴巴、胸部等強
    制猥褻行為，繼而為強制性交行為，其強制猥褻之低度行為
    ，為強制性交之高度行為所吸收，不另論罪。又被告於上開
    強制性交過程中，造成告訴人之嘴唇輕微破裂、左頸皮下出
    血、胸部輕微皮下出血、雙手輕微抓痕等傷勢，係以強暴方
    式達強制性交目的之當然結果，不另論以傷害罪。
四、被告前因強盜案件，經本院98年度訴字第963號判決處有期
    徒刑7年2月確定，於105年5月17日在監服刑期滿執行完畢（
    其後接續執行拘役20日），有臺灣高等法院被告前案紀錄表
    在卷可憑，是其係於徒刑執行完畢後之5年內，故意再犯本
    件有期徒刑以上之罪，為累犯。本院審酌被告所犯前案之罪
    質雖與本案不同，然均為故意暴力犯罪，被告未能記取前案
    執行教訓，謹言慎行，再為本案犯行，可見其有特別惡性，
    對於刑罰之反應力顯然薄弱，且綜核全案情節，縱依刑法第
    47條第1項規定加重法定最低本刑，亦無罪刑不相當之情形
    ，爰依刑法第47條第1項規定加重其刑。
五、爰以行為人之責任為基礎，審酌：（一）被告從事鎖匠工作
    ，竟罔顧其職業道德，利用得合法進入告訴人住處換鎖之機
    會，為滿足一己私欲，無視告訴人之性自主決定權，以前述
    方式對告訴人為強制性交行為，過程中並採取將被子、內褲
    塞入告訴人嘴巴、以手掐住告訴人脖子等可能導致告訴人窒
    息之危險手段，造成甲女身心受創，並破壞人與人間之信賴
    關係，嚴重危害社會治安，復於犯後以與告訴人合照、加入
    告訴人通訊軟體LINE好友等方式，意圖製造與告訴人合意性
    交之假象以脫免罪責，其犯罪手段實屬惡劣，所生實害亦甚
    重大；（二）被告為國中畢業、目前在人力公司擔任臨時工
    、家中無人需其照顧扶養（見本院卷第209頁）之智識程度
    及生活狀況；（三）被告於警詢時否認犯行，甚且誣指告訴
    人與其發生性關係後，要求其給付30至40萬元（見偵卷第25
    頁），經本院發布通緝，緝獲到案後，始坦承犯行，惟迄未
    與告訴人達成和解，告訴人亦請求本院從重量刑，有本院電
    話紀錄表可憑（見本院卷第181頁）等一切情狀，量處如主
    文所示之刑，以示懲儆。
六、沒收部分：
（一）扣案如附表編號1所示之物，固係供被告為本件強制性交
      犯行所用之物，然為告訴人所有，此據證人即告訴人於警
      詢時證述明確（見偵卷第31頁），自無從依刑法第38條第
      2項前段宣告沒收。
（二）扣案如編號2、3所示之物，分別為被告遺留在案發現場之
      物，及被告換鎖完畢後交予告訴人之收據，僅具證據性質
      ，非屬供被告犯罪所用、犯罪預備或犯罪所生之物，亦非
      違禁物，爰不予宣告沒收。
據上論斷，應依刑事訴訟法第299條第1項前段，刑法第221條第1
項、第47條第1項，判決如主文。
本案經檢察官何采蓉提起公訴，檢察官甲○○到庭執行職務。
中　　華　　民　　國　 110　　年　　12　　月　　30　　日
　　　　　　　　　刑事第十三庭  審判長法　官  李宜娟
　　　　　　　　　                    法  官  陳怡秀
　　　　　　　　　                    法  官  洪瑞隆
以上正本證明與原本無異。
如不服本判決應於收受判決後20日內向本院提出上訴書狀，並應
敘述具體理由；其未敘述上訴理由者，應於上訴期間屆滿後20日
內向本院補提理由書（均須按他造當事人之人數附繕本）「切勿
逕送上級法院」。
                                      書記官  許家齡
中    華    民    國   110    年    12    月    30    日
附錄論罪科刑法條
【刑法第221條】
對於男女以強暴、脅迫、恐嚇、催眠術或其他違反其意願之方法
而為性交者，處3年以上10年以下有期徒刑。
前項之未遂犯罰之。

附表
編號 扣案物 1 紅色充電線1條 2 護身符1枚 3 鑫台中鎖匙刻印行免用統一發票收據1張